【裁判字號】    99,上易,98
【裁判日期】    990420
【裁判案由】    清償借款
【裁判全文】
臺灣高等法院臺中分院民事判決          99年度上易字第98號
上  訴  人  甲○
被  上訴    乙○○
訴訟代理人  劉守填
            丙○○
上列當事人間請求清償借款事件，上訴人對於民國98年12月23日
臺灣彰化地方法院98年度訴字第 647號第一審判決提起上訴，本
院於99年4月6日言詞辯論終結，判決如下：
    主  文
上訴駁回。
第二審訴訟費用由上訴人負擔。
    事實及理由
一、按判決書內應記載之事實，得引用第一審判決。當事人提出
    新攻擊或防禦方法者，應併記載之。判決書內應記載之理由
    ，如第二審關於攻擊或防禦方法之意見及法律上之意見與第
    一審判決相同者，得引用之；如有不同者，應另行記載。關
    於當事人提出新攻擊或防禦方法之意見，應併記載之。民事
    訴訟法第 454條定有明文。本件經核第一審之判決所認定之
    事實及為上訴人敗訴之理由，並無不合，應予維持，茲引用
    第一審記載之事實及理由，並就上訴人上訴理由補充理由，
    合先敘明。
二、上訴意旨略以：並未向被上訴人借款，在原審有關有借錢之
    陳述係錯誤。切結書第 4條係指已還清借款。91年起每月90
    00元係由李寶玉經手還款；被上訴人長期至上訴人之妻所經
    營之美娜多精品店購物等語。上訴聲明：原判決廢棄。被上
    訴人在第一審之訴駁回。第一、二審訴訟費用由被上訴人負
    擔。
三、被上訴人則否認有清償之事實。
四、得心證之理由：
  (1)被上訴人主張兩造間確有借貸關係，上訴人尚積欠 197萬元
    本金之事實，業據提出與所述情節相符之系爭借款契約保證
    書為證，上訴人上訴後空言否認有借款之事實，核無足採。
  (2)上訴人另辯稱已將借款返還云云，為被上訴人所否認；上訴
    人果已於91年至96年5月止已支付被上訴人超過200萬元，豈
    有於97年1月1日又簽立系爭借款保證書，並再依該借款保證
    書分別於97年2、3、4、10月各支付被上訴人2萬元之理？況
    證人李寶玉於原審否認自91年 6月起有經手交付上訴人每個
    月9000元之事實（見原審卷第38、39頁），此外上訴人又未
    舉證證明已清償借款之事實，所辯自無足採信。
  (3)上訴人又辯稱被上訴人有至上訴人之妻所經營之美娜多精品
    店購物等語，此業據證人即上訴人之妻王張矢慧於本院到庭
    結證明確，且為被上訴人所不否認，固應認上訴人此部分所
    辯為真實，但被上訴人究竟購買多少金額之物品，該證人並
    無特別記憶；且被上訴人並未表示以物品抵銷上訴人之債務
    （見本院卷第16頁），則被上訴人與上訴人之妻之買賣行為
    ，自與本件借款無關，併此敘明。
  (4)綜上所述，上訴人辯稱無借貸關係及已清償完畢云云，皆不
    足採。是原審判決並無違誤。上訴意旨指摘原判決不當，求
    予廢棄改判，為無理由，應予駁回其上訴。
五、據上論結，本件上訴為無理由，依民事訴訟法第449條第1項
    、第78條、第454條，判決如主文。
中    華    民    國    99    年    4     月    20    日
              民事第三庭    審判長法  官  陳照德
                                  法  官  曾謀貴
                                  法  官  李平勳
以上正本係照原本作成。
不得上訴。
                                  書記官  江丞晏
中    華    民    國    99    年    4     月    20    日

司法院資訊處製作；財團法人民間司法改革基金會備份。
